臺灣彰化地方法院北斗簡易庭民事判決
111年度斗簡字第31號
原      告  陳建文  住○○市○○區○○路0段000巷00○0號                        0樓
被      告  郭淑芬  住彰化縣○○鄉○○村○○路0段○○巷                        00號
上列當事人間請求返還借款事件，本院於民國111年7月26日言詞
辯論終結，判決如下：
    主      文
被告應給付原告新臺幣貳拾伍萬元及自民國一一○年十月二十二
日起至清償日止，按週年利率百分之五計算之利息。
訴訟費用新臺幣伍仟肆佰元，其中新臺幣貳仟柒佰元由被告負擔
，餘由原告負擔。
本判決得假執行。 
    事實及理由
一、按訴狀送達後，原告不得將原訴變更或追加他訴。但擴張或
    減縮應受判決事項之聲明者，不在此限，民事訴訟法第255
    條第1項第3款定有明文。此規定於簡易訴訟程序仍適用之，
    此參同法第436條第2項規定自明。原告原以民事支付命令聲
    請狀，請求被告給付原告新臺幣（下同）50萬元，及自支付
    命送達翌日起至清償日止，按年息5%計算之利息。嗣於本院
    民國111年7月26日言詞辯論期日，變更聲明為：被告應給付
    原告25萬元，及自支付命令繕本送達被告翌日起至清償日止
    ，按年息5%計算之利息；核原告上開訴之變更，係屬減縮應
    受判決事項之聲明，合於上揭規定，應予准許。
二、原告主張：被告於98年間向原告借款25萬元，迄今仍未返還
    。爰依借款契約及消費借貸法律關係提起本件訴訟。並聲明
    ：被告應給付原告25萬元，及自支付命令繕本送達被告翌日
    起至清償日止，按年息5%計算之利息。
三、被告則以：被告前因經營養雞場急需現金，故向原告借款25
    萬元，被告總共向原告借用2張支票，被告對其中25萬元之
    該紙支票借款不爭執。
四、原告主張之事實，業據其提出與所述相符之本票乙紙及興泰
    實業股份有限公司於111年6月28日函覆本院內容略以：以原
    告名義開立之支票於98年間確有退票情事，惟原告業將退票
    票款清償等語為證，足證原告陳稱其借票予被告給付興泰公
    司飼料款項且被告尚未清償原告25萬元乙事尚非虛言，且為
    被告所不爭執，應認原告之主張有據。從而，原告依兩造間
    借款契約及消費借貸等法律關係，訴請被告給付25萬元及自
    支付命令繕本送達被告翌日即110年10月22日起至清償日止
    ，按年息5%計算之利息，為有理由，應予准許。本件訴訟費
    用5,400元，其中1/2由被告負擔，餘由原告負擔。
五、本件係就民事訴訟法第427條第1項訴訟適用簡易程序所為被
    告敗訴之判決，應依職權宣告假執行。
六、本件事證已臻明確，兩造其餘攻擊防禦方法及舉證，經審酌
    與判決結果不生影響，爰不逐一論述。　　
七、訴訟費用負擔之依據：民事訴訟法第78條。
中    華    民    國   111    年    8    月     9     日
                  北斗簡易庭  法  官 丁兆嘉
以上正本係照原本作成。
如對本判決不服提起上訴，應於送達後20日內，向本院提出上訴
狀並表明上訴理由(須按對造人數附繕本) 。 
中    華    民    國   111    年    8    月     9     日
                     　　     書記官 蔡政軒